# 请问陈版主：IPO企业新准则首次执行日不用从 07 年初开始证监会有正式文件吗？

提问人：五老峰 时间：2011-12-11 22:55:36
请问陈版主： 目前从一些途径和本论坛了解到，证监会已不再要求IPO企业新会计准则的首次执行一律从 2007 年初开始，而是可以由企业自己选择，请问这有没有证监会的正式文件呢？ 如果一家企业目前一直都是用企业会计制度，准备后年递交申请，那么三年是 2010 年、 2011 年、 2012 年，那么我们是否可以直接将 2010 年初做为首次执行日呢？我们对 2010 年度的年初及 2010 年报表按新准则进行调整就可以了？

回答人：chenyiwei
证监会以前对此问题的唯一官方文件是 2007 年 2 月发布的《公开发行证券的公司信息披露规范问答第 7 号——新旧会计准则过渡期间比较财务会计信息的编制和披露》，其中规定“拟上市公司在编制和披露三年又一期比较财务报表时，应当采用与上市公司相同的原则，确认 2007 年 1 月 1 日的资产负债表期初数，并以此为基础，分析《企业会计准则第 38 号――首次执行企业会计准则》第五条至第十九条对可比期间利润表和可比期初资产负债表的影响，按照追溯调整的原则，将调整后的可比期间利润表和资产负债表，作为可比期间的申报财务报表”。而且直到去年，证监会在保代培训班上也是如此要求的，即以 2007 年 1 月 1 日为首次执行日。
近期证监会发行部二处在与一些证券资格所合伙人的座谈中透露此方面审核尺度的变化，即可以仅要求在申报期期初作为首次执行日。但此说法并无官方文件作为支持，并且如果以申报期期初作为首次执行日，则 38 号准则等规定的未来适用法调整事项（如冲回福利费、开办费期初余额一次性费用化的影响等）会造成对申报期内第一年损益的一定歪曲。所以我们建议如有可能还是采用 2007年 1 月 1 日为首次执行日较为妥当。